ACORDAO-COMPLETO-2543107

ACÓRDÃO DE RELAÇÃO

ACÓRDÃO DE RELAÇÃO 4866/2022 ATA 29/2022 - PRIMEIRA CÂMARA

Acórdão 4866/2022-TCU-Primeira Câmara
VISTOS e relacionados estes autos de tomada de contas especial instaurada pelo Ministério do Desenvolvimento Regional (MDR) em desfavor de Jessé Batista Correa, como então prefeito do Município de Maria Helena - PR (gestão: 2000 a 2004) , e Maria Helena Desenvolvimento e Construções Civis Eireli, como então contratada, em razão da não comprovação da boa e regular aplicação dos recursos relativos ao Convênio 501684, cujo objeto é a ampliação do hospital municipal, com vigência de 29/12/2003 a 21/4/2005;
Considerando que o valor para a execução do ajuste foi de R$ 107.273,18, dos quais R$ 100.000,00 foram repassados pelo MDR e R$ 7.273,18 referentes à contrapartida municipal;
Considerando que, de acordo com o relatório do tomador de contas especial (Peça 48) , aprovado pelo Ministro de Estado do Desenvolvimento Regional (Peça 54) , o débito sob o valor de R$ 100.000,00 decorreu da inexecução física do objeto com o indevido pagamento por serviços não prestados;
Considerando, todavia, o transcurso de aproximadamente dezesseis anos entre os fatos geradores, ocorridos entre a 7/7/2004 a 20/12/2004, e a primeira notificação dos responsáveis na fase interna da tomada de contas especial, em 10/7/2020 (Peça 33) ;
Considerando que, diante do extenso lapso temporal, há evidentes prejuízo ao exercício do direito à ampla defesa por parte dos responsáveis no presente processo;
Considerando, ainda, a ocorrência da prescrição da pretensão punitiva do TCU, nos termos do Acórdão 1441/2016-TCU-Plenário, uma vez que as irregularidades a serem sancionadas ocorreram em 2004 e a citação válida dos responsáveis ocorreu em 2020;
Considerando, enfim, os diversos precedentes desta Corte no sentido do arquivamento da tomada de contas especial em casos semelhantes, a exemplo dos Acórdão 2261/2022-TCU-Primeira Câmara, relator E. Ministro-Substituto Weder de Oliveira, e 3.464/2022-TCU-1ª Câmara, relator E. Ministro Benjamin Zymler, diante da ausência dos pressupostos de constituição e desenvolvimento válido e regular do processo, nos termos do art. 212 do Regimento Interno do TCU e dos arts. 6º, inciso II, e 19 da Instrução Normativa do TCU 71/2012;
Os Ministros do Tribunal de Contas da União, reunidos em Sessão da 1ª Câmara, ACORDAM, por unanimidade, com fundamento no art. 1º, inciso I, da Lei 8.443/1992, c/c os arts. 143, inciso V, alínea "a", c/c o art. 6º, inciso II, e art. 19 da Instrução Normativa do TCU 71/2012, em determinar o arquivamento da presente tomada de contas especial, dando-se ciência desta deliberação ao Ministério do Desenvolvimento Regional e aos responsáveis.
1. Processo TC-Processo 008.365/2021-0 (TOMADA DE CONTAS ESPECIAL) 
	1.1. Responsáveis: Jessé Batista Correa (CPF XXX.992.649-XX) ; e Maria Helena Desenvolvimento e Construções Civis Eireli (CNPJ 04.842.444/0001-25) .
	1.2. Órgão: Ministério do Desenvolvimento Regional.
	1.3. Relator: Ministro Walton Alencar Rodrigues.
	1.4. Representante do Ministério Público: Subprocurador-Geral Lucas Rocha Furtado.
	1.5. Unidade Técnica: Secretaria de Controle Externo de Tomada de Contas Especial (Secex-TCE) .
	1.6. Representação legal: não há.
	1.7. Determinações/Recomendações/Orientações: não há.

Primeira Câmara

Ministério do Desenvolvimento Regional.

Jessé Batista Correa (CPF XXX.992.649-XX); e Maria Helena Desenvolvimento e Construções Civis Eireli (CNPJ 04.842.444/0001-25).

WALTON ALENCAR RODRIGUES

não há.

TOMADA DE CONTAS ESPECIAL (TCE)

Secretaria de Controle Externo de Tomada de Contas Especial (Secex-TCE).